臺灣臺南地方法院刑事判決　　　　　　　　　　　　　九十一年度易字第一四八號
　　公　訴　人　臺灣台南地方法院檢察署檢察官
　　被　　　告　乙○○
右列被告因竊盜案件，經檢察官提起公訴（九十年度偵字第一三五八二號），本院判
決如左：
    主  文
乙○○竊盜，處拘役貳拾日，如易科罰金，以參佰元折算壹日。
    事  實
一、乙○○意圖為自己不法之所有，於民國下同九十年一月間某日晚上十九時許，前
    往台南市○○路三二八號全輪服飾量販店找其姊甲○○時，趁該店客人丙○○試
    穿衣服不注意之際，竊取丙○○所有置於更衣室內地上之ＮＯＫＩＡ牌、八二一
    ○型、序號000000000000000尚在開機中行動電話一支，於得手
    後即將尚在開機中行動電話關機，且於事後交予不知情之甲○○使用；嗣經丙○○報警後為警循線查獲上情。
二、案經臺南市警察局第三分局報請台灣台南地方法院檢察署檢察官偵查起訴。
    理  由
一、訊據被告乙○○，矢口否認有右揭竊盜之犯行，辯稱：「該手機是我在台南市○○路三二八號全輪服飾量販店更衣室地上拾獲的」云云。惟查：被害人丙○○於
    上址量販店更衣室地上發現手機不見時，即時向為店員之甲○○反應，被告乙○○當場竟未有反應；且丙○○亦即時打電話尋找尚在開機中行動電話，而該行動
    電話竟已被關機，顯見被告乙○○已知該手機係何人所有，恐其來電有聲響而被
    發現，而即予關機；又被害人丙○○當時僅在試穿衣服，尚未離開，該行動電話
    自在丙○○管有中，尚非遺失或離本人持有之物，被告於本院審理時亦坦承拾獲
    後未向店內店員詢問在場的人有無遺失行動電話，且於事後為警循線查獲時上開
    ＮＯＫＩＡ牌，序號000000000000000行動電話正由甲○○使用
    ，是被告所辯係在更衣室地上拾獲的云云，無非事後卸責之詞，委無足採，此外
    ，並有贓物認領保管收據一紙附卷可稽，事證明確，被告之犯行應足認定。
二、核被告乙○○所為，係犯刑法第三百二十條第一項之竊盜罪。爰審酌被告犯罪之
    動機、目的、手段、所生危害尚輕及犯罪後偵審中仍飾詞狡辯豪無悔意，暨被害
    人丙○○於本院審理時請求寬恕被告等一切情狀，量處如主文所示之刑，併諭知
    易科罰金之折算標準，以資懲儆。
據上論斷，應依刑事訴訟法第二百九十九條第一項前段，刑法第三百二十條第一項、
第四十一條第一項前段、罰金罰鍰提高標準條例第一條前段、第二條，判決如主文。
本案經檢察官李宗貴到庭執行職務。
中      華      民      國      九十一      年      二    月    二十二  日
                              臺灣臺南地方法院刑事第五庭
                                      法  官  陳  忠  鎣
右正本證明與原本無異
如不服本判決應於送達後十日內向本院提出上訴狀。（應附繕本）
                                      書記官  吳  信  助
中      華      民      國      九十一      年      二    月    二十五  日
附錄本案論罪科刑法條全文：
刑法第三百二十條第一項：意圖為自己或第三人不法之所有，而竊取他人之動產者，
                        為竊盜罪，處五年以下有期徒刑、拘役或五百元以下罰金
                        。
